# 问题1-2-6（土地使用权摊销年限确认问题）

提问人：woohaooo 时间：2014-06-11 11:05:58
我觉得这么考虑：
一是企业经营期满后续期是很容易的事情，障碍不大； 二是即使企业不存续，土地的价值不会因为经营期限到期而消失，这个市场是一定存在的，不过任何资产都会存在公允价值和账面价值的差异；
总之，我觉得计学撮要里的处理方法是较合理的，至少不能因为经营期限为 30 年，就将土地的全部成本在这期间内摊销，还有不少企业只有 10 年或 20 年的经营期，这样完全摊销，对经营期损益影响较大。

回答人：chenyiwei
基本可以这样理解。这种做法已经是基于土地使用权开始日的立场对后续结果的最佳估计了。

提问人：木叶白牙 时间：2015-08-07 15:35:00
老师您好： 房屋建筑物是否可以做类似考虑？因为经营期限届满以后很同意续期，房屋建筑物如果合理预计的使用年限超过了企业的经营期限，是否可以按照实际的使用年限折旧？

回答人：chenyiwei
房屋建筑物也可以采用类似方法考虑。如果按企业的经营年限折旧，则预留净残值时需考虑经营期满时对该土地的合理估值。